臺灣臺中地方法院民事裁定　96年度再易字第19號
再審原告　　乙○○
訴訟代理人　甲○○
再審被告　　丙○○
上當事人間請求拆屋還地事件，再審原告對於中華民國96年5月1
8日本院95年度簡上字第199號確定判決提起再審之訴，本院裁定
如下：
    主    文
再審之訴駁回。
再審訴訟費用新臺幣壹仟伍佰元由再審原告負擔。
    事實及理由
一、按再審之訴，應於30日之不變期間內提起。前項期間，自判
    決確定時起算，判決於送達前確定者，自送達時起算；其再
    審之理由發生或知悉在後者，均自知悉時起算，民事訴訟法
    第500條第1項、第2項定有明文。是提起再審之訴之原告，
    如主張其再審理由知悉在後者，應就所主張之事實負舉證之
    責任。
二、本件再審之訴意旨略以：本院95年度簡上字第199號、94年
    度中簡字第1627號確定判決（以下簡稱原確定判決）認定之
    事實與聲請人提出之新事證不符，本件聲請人提出之新事證
    如下：(一)95年10月19日黃文崇律師提出聲明參加訴訟狀及隨
    附證據。(二)台中市政府都市發展局保存使用執照竣工圖（94
    年3月9日申請）。(三)台中市中正地政事務所建物測量成果圖
    謄本（96年6月13日申請）。由上述新事證可證明房屋現況
    與測量成果圖並不相符，爰依民事訴訟法第496條第1項第13
    款提起再審之訴等語。
三、經查：
    本件原確定判決，即本院95年度簡上字第199號判決業於96
    年5月24日、25日分別送達再審原告之訴訟代理人林欣屏律
    師、林基豐律師及甲○○，此有送達證書3份附於原確定判
    決民事卷宗可稽，則提起再審之不變期間，自判決最初送達
    之翌日起，算至96年6月23日止即告屆滿，再審原告遲至96
    年9月26日（有本院收件章可憑）始提起本件再審之訴，顯
    已逾民事訴訟法第500條關於提起再審之訴不變期間之規定
    。又再審原告係主張依民事訴訟法第496條第1項第13 款再
    審事由提起本訴，惟其主張之3項新事證，其中(一)係前訴訟
    程序中受告知訴訟人穎川建設股份有限公司訴訟代理人黃文
    崇律師於95年10月19日提出之聲明參加訴訟狀及所附買賣契
    約書、附圖等事證。(二)台中市政府都市發展局保存使用執照
    竣工圖係於94年3月9日即為申請。均為前訴訟程序中即已存
    在並經提出，為再審原告所自認（本院96年12月10日訊問筆
    錄），自無再審理由知悉在後之情形。至再審原告提出之新
    事證(三)台中市中正地政事務所建物測量成果圖謄本係該所於
    84年12月8日就系爭建物之公共設施部分測量繪製之成果圖
    ，該所同日測量繪製之建物測量成果圖業據再審被告於前訴
    訟程序第一審起訴時提出為證，顯然此建物測量成果圖（公
    共設施部分）亦應屬再審原告前即已知悉存在之事證，再審
    原告固主張其係於96年6月13日申請該建物測量成果圖謄本
    ，縱認再審原告於前訴訟程序不知有此事證，於96年6 月13
    日始因向台中市中正地政事務所申請建物測量圖謄本而檢出
    此事證，然自其96年6月13日知悉有此事證時起，至其提起
    本件再審之訴，仍已逾30日之不變期間。此外，再審原告復
    未能舉證證明其提起本件再審之訴遵守不變期間規定之證明
    ，自應認其再審之訴為不合法。
四、綜上所述，再審原告提起本件再審之訴已逾民事訴訟法第50
    0條第1項所定之30日不變期間，其再審之訴為不合法，應依
    同法第502條第1項規定以裁定駁回。
五、據上論結，依民事訴訟法第502條第1項、第95條、第78條，
    裁定如主文。
中　　華　　民　　國　　96　　年　　12　　月　　26　　日
                  民事第一庭  審判長法  官　蔡王金全
                                    法  官　陳學德
                                    法  官　陳文爵
上正本證明與原本無異。
本裁定不得抗告。
中　　華　　民　　國　　96　　年　　12　　月　　26　　日
                                    書記官　劉易柔
